臺灣屏東地方法院民事判決
                                 111年度屏簡字第563號
原      告  傅建民  

被      告  張瑋倫  


上列當事人間請求損害賠償事件，原告於刑事訴訟程序（110年
度金訴字第99號）提起附帶民事訴訟（111年度附民字第235號）
，經本院刑事庭移送前來，本院於民國111年11月24日言詞辯論
終結，判決如下：
    主      文
被告應給付原告新臺幣297,288元，及自民國111年5月3日起至清
償日止，按週年利率百分之5計算之利息。
本判決第一項得假執行，但被告如以新臺幣297,288元為原告預
供擔保，得免為假執行。
    事實及理由
一、本件被告經合法通知，未於言詞辯論期日到場，核無民事訴
    訟法第386條各款所列情形，爰依原告聲請，由其一造辯論
    而為判決。
二、原告主張：被告預見將金融機構帳戶提供予不明人士使用，
    極易遭利用作為財產犯罪工具，而幫助不法之徒作為不法收
    取贓款之用，並供該人將犯罪所得轉出，製造金流斷點，藉
    此掩飾或隱匿犯罪所得去向並逃避檢警追緝，竟仍基於容任
    該結果發生亦不違背其本意之幫助詐欺取財與掩飾或隱匿詐
    欺所得去向之洗錢不確定故意，於民國110年1月25日某時，
    前往中國信託商業銀行股份有限公司博愛分行，將其申辦之
    中國信託商業銀行帳號000-000000000000號帳戶（下稱系爭
    帳戶）辦理綁定約定轉帳帳戶，並變更客戶通訊資料暨網路
    銀行收受交易簡訊之行動電話門號，嗣以不詳方式將系爭帳
    戶帳號、密碼、網路銀行帳號、密碼提供交付真實姓名、年
    籍均不詳之成年人，而容任該成年人與其共犯以系爭帳戶供
    犯罪使用。嗣該成年人及其共犯取得系爭帳戶帳號、密碼、
    網路銀行帳號、密碼後，即共同意圖為自己不法之所有，基
    於詐欺取財、一般洗錢之犯意聯絡，於110年1月8日10時52
    分許，以LINE暱稱「惠婷」與傅建民結識，邀請傅建民加入
    「J大投資觀測站」群組，佯稱可使用「FCE」系統投資虛擬
    貨幣產品稱VRT幣，致原告陷於錯誤，而依指示先後於110年
    1月28日下午1時21分許、110年1月31日下午12時4分許、同
    日下午12時7分許，匯款99,000元、99,144元、99,144元至
    系爭帳戶內，旋遭該成年人或其共犯轉匯一空，致警方難以
    追查前揭詐欺取財犯罪所得之去向，而利用系爭帳戶遂行該
    犯罪所得之掩飾或隱匿行為，致原告受有297,288元之財產
    損害，爰依侵權行為之法律關係，提起本件訴訟等語，並聲
    明：㈠如主文第1項所示。㈡願供擔保請准宣告假執行。
三、被告未於言詞辯論期日到場，亦未提出書狀作何答辯或陳述
    。
四、得心證之理由：
　㈠經查，被告於上開時間，將其申辦之系爭帳戶辦理綁定約定
    轉帳帳戶，並變更客戶通訊資料暨網路銀行收受交易簡訊之
    行動電話門號，嗣以不詳方式將系爭帳戶帳號、密碼、網路
    銀行帳號、密碼提供交付真實姓名、年籍均不詳之成年人。
    嗣該成年人及其共犯取得系爭帳戶後，即意圖為自己不法之
    所有，基於詐欺取財及洗錢之犯意，以原告主張之詐欺方式
    使原告陷於錯誤，於上揭時間匯款297,288元至系爭帳戶內
    ，再由該成年人使用系爭帳戶之網路銀行將該等款項轉出等
    情，有原告之警詢筆錄、華南銀行轉帳交易截圖在卷可佐（
    見偵卷第11至19、91、99頁），且被告已於相當時期受合法
    通知，既未於言詞辯論期日到場，復未提出任何書狀爭執，
    依民事訴訟法第436條之23、第436條第2項、第280條第3項
    前段準用同條第1項前段規定，視同自認，堪信為真實。
　㈡按因故意不法侵害他人之權利者，負損害賠償責任；數人共
    同不法侵害他人之權利者，連帶負損害賠償責任；幫助人，
    視為共同行為人，此觀民法第184條第1項前段、第185條第1
    項前段、第2項規定甚明。又共同侵權行為人間不以有意思
    聯絡為必要，茍各行為人之行為均為損害之共同原因，即所
    謂行為關聯共同，亦足成立共同侵權行為，而應就被害人之
    全部損害負賠償責任。查被告基於幫助詐欺取財及洗錢之不
    確定故意，提供系爭帳戶予真實姓名年籍不詳之成年人，供
    該成年人對原告施以詐術，致原告受騙後依指示匯款至系爭
    帳戶中，再由該詐欺集團成員提領該詐騙款項，被告上開行
    為已幫助該詐欺集團成員實現對原告詐欺取財之結果，此與
    原告所受損害間，具有相當因果關係，揆諸前揭說明，原告
    依民法第184條第1項前段、第185條規定，請求被告給付原
    告297,288元，自屬有據。
　㈢末按遲延之債務，以支付金錢為標的者，債權人得請求依法
    定利率計算之遲延利息；應付利息之債務，其利率未經約定
    ，亦無法律可據者，週年利率為百分之5；給付無確定期限
    者，債務人於債權人得請求時，經其催告而未為給付，自受
    催告時起，負遲延責任。其經債權人起訴而送達訴狀，或依
    督促程序送達支付命令，或為其他相類之行為者，與催告有
    同一之效力，民法第233條第1項前段、第203條、第229條第
    2項分別定有明文。本件原告請求被告賠償損害，係以支付
    金錢為標的，是原告請求被告給付自起訴狀繕本送達（於11
    1年5月2日送達，見附民卷第27頁送達證書）翌日即111年5
    月3日起至清償日止，按週年利率5％計算之利息，為有理由
    ，應予准許。
五、綜上所述，原告依侵權行為之法律關係，請求被告給付297,
    288元，及自111年5月3日起至清償日止，按週年利率5％計算
    之利息，為有理由，應予准許；其逾此部分之請求則無理由
    ，應予駁回。
六、本件原告勝訴部分係就民事訴訟法第427條第1項訴訟適用簡
    易程序所為被告敗訴之判決，應依職權宣告假執行，並依同
    法第436條第2項準用第392條第2項規定，依職權宣告被告於
    預供擔保後，得免為假執行。原告就勝訴部分所為宣告假執
    行之聲請，僅在促使法院為此職權之行使，本院自不受其拘
    束，仍應逕依職權宣告假執行，惟此部分聲請既已依職權宣
    告，無再命原告提供擔保之必要，故不另為准駁之諭知。
七、本件事證已臻明確，原告其餘陳述及攻擊防禦方法核與判決
    結果不生影響，爰不逐一論述，附此敘明。
八、本件係刑事附帶民事訴訟裁定移送民事庭審理，依刑事訴訟
    法第504條第2項之規定，免納裁判費，且本件未再支出其他
    訴訟費用，故無庸為訴訟費用負擔之諭知。
中　　華　　民　　國　　111 　年　　12　　月　　8 　　日
                  屏東簡易庭  法  官  彭聖芳
正本係照原本作成。
如對判決上訴，須於判決送達後20日內向本院提出上訴狀，其未
表明上訴理由者，應於提出上訴後20日內向本院補提理由書狀（
均須按他造當事人之人數附繕本）。
如委任律師提起上訴者，應一併繳納上訴審裁判費。
中　　華　　民　　國　　111 　年　　12　　月　　8 　　日
                              書記官　謝鎮光